# 求助陈版主：影视公司为签约艺人发生的房租费，宣传费会计处理

提问人：wantness 时间：2017-07-11 18:31:20
如题，影视公司为旗下签约艺人发生的各种费用应该怎么入账？是直接费用化进管理费用还是应该先资本化，计入 生产成本--A艺人，等到这个艺人产生收入的时候再结转成本？如果是先资本化，那后期有收入的时候，成本结转的比例应该怎么确认？

回答人：chenyiwei
类似于足球俱乐部引入外援时的操作方法，除了从外部引入时明确可识别的支付给其原所属公司或其本人的一次性签约金、转会费等可以资本化为无形资产以外，签约后发生的各项支出均应直接费用化处理。如果是自己培养的，那么在资产方将没有可资本化的支出项目。

提问人：wantness 时间：2017-07-12 10:13:15
好的，谢谢陈版， 还有一个问题哦， 就是A公司与其他方合作拍摄一个项目，A公司为制作方，以项目的名义签了一个演员b，金额为 50 万元，但是这个演员b是A公司的签约艺人。这个 50 万从以A公司名义开的公管账户，打到A公司的其他账户，但是A公司自己没办法给自己开票啊，这个 50 万这个合作的项目需要入成本，A公司收到演员演出款 50 万也需要做收入，这个应该怎么处理呢？

回答人：chenyiwei
虽然影视和经纪业务两者相对独立，但毕竟包含于一个法人主体中，在该法人的报表层面，应进行内部交易的抵销处理。只在合作项目自身的账套中完整反映项目应支付给经纪业务部分的款项计入项目成本的情况。